臺灣高等法院臺中分院刑事裁定　　　　　　九十三年度毒抗字第三三九號
　　抗　告　人　臺灣臺中地方法院檢察署檢察官
　　被 　　 告　甲○○
右抗告人因被告聲請停止戒治等案件，對於臺灣臺中地方法院中華民國九十三年三月
廿六日裁定（九十三年度毒聲字第三四九號），提起抗告，本院裁定如左：
    主  　　文
原裁定關於聲請駁回部分撤銷，發回臺灣臺中地方法院。
    理  　　由
一、聲請意旨略以：受戒治人即被告甲○○（下稱受戒治人）前因施用第一級毒品海
    洛因案件，經原審法院以九十二年度毒聲字第六七號裁定送勒戒處所觀察、勒戒
    後，認有繼續施用毒品之傾向，而經原審法院以九十二年度毒聲字第一九八四號
    裁定令入戒治處所施以強制戒治一年，甲○○並自民國九十二年九月二日起入臺
    灣臺中戒治所執行，迄今已屆滿三月，其成效經評定為合格，應無繼續戒治之必
    要，有臺灣臺中戒治所九十三年一月六日中戒教澄字第０九三六一００００六號
    函檢送之報請停止戒治報告表、保護管束名冊、受戒治人日常生活行狀考核表、
    各階段遇成績評估表等在卷可稽，爰依修正前毒品危害防制條例第二十二條第一
    項之規定，聲請裁定停止戒治，並宣告所餘期間付保護管束等語。
二、原審以：按修正後毒品危害防制條例就修正施行前已繫屬之強制戒治案件，於適
    用上，係採從新從輕之原則，此參該條例第三十五條第一項第一款及第二項之規
    定自明。本件檢察官雖係以受戒治人甲○○執行戒治期間已滿三月，其成效經評
    定為合格，應無繼續戒治之必要為由，聲請本院裁定准予停止戒治，惟本件之聲
    請迄繫屬於本院及本院為裁定時，受戒治人之執行戒治期間已滿六月，而其「其
    成效經評定為合格，應無繼續戒治之必要」之聲請理由，並無變動，本院經審核
    相關卷證資料，認聲請人聲請就受處分人甲○○停止戒治部分，無論依修正前毒
    品危害防制條例第二十二條第一項之規定，或修正後毒品危害防制條例第二十條
    第二項（其期間為六個月以上，至無繼續強制戒治之必要為止）、戒治處分執行
    條例第二十五條之規定，於法均無不合，而依修正後毒品危害防制條例或戒治處
    分執行條例之規定，並無受戒治人於停止戒治期間出所後，所餘期間應付保護管
    束規定，比較新舊法之規定，本件自以適用修正後毒品危害防制條例及戒治處分
    執行條例之規定為有利於受戒治人，爰裁定准予停止戒治，並駁回檢察官所餘戒
    治期間應付保護管束之聲請。
三、抗告意旨略稱：本件被告甲○○係依舊法執行強制戒治，經陳報停止戒治，檢察
    官依舊法聲請停止戒治，先予敘明。現行毒品危害防制條例第三十五條第二項：
    前項情形，依修正前之規定有利於行為人者，適用最有利於行為人之法律。蓋本
    件係第一次犯之強制戒治，被告經強制戒治期滿或停止戒治保護管束期滿後，應
    由檢察官為不起訴處分。設若被告於保護管束期間復因施用毒品案件被查獲，則
    檢察官依法聲請撤銷其停止戒治，被告仍應繼續執行殘餘戒治至期滿後，再由檢
    察官為不起訴處分。惟按新法之規定，前開情形則必須依法追訴其刑責，將不利
    於被告。原法院認依新法有利於被告容有誤會，又現行毒品危害防制條例已刪除
    停止戒治保護管束之規定，原法院如認應依新法裁定駁回保護管束之聲請，則聲
    請停止戒治部分亦應一併駁回，原法院既以舊法裁定准予停止戒治，卻駁回付保
    護管束之聲請，其割裂適用自有不適法之處云云。按毒品危害防制條例於九十三
    年一月九日施行，依司法院函轉之毒品危害防制條例新法施行處理原則參考資料
    規定：「已依舊法聲請裁定停止戒治，法院依舊法裁定。經查本件係依舊法聲請
    停止戒治，法院即應依舊法規定裁定，於停止戒治期間付保護管束，乃原裁定竟
    駁回檢察官關於付保護管束之聲請，尚有未當，自應由本院將原裁定關於駁回部
    分撤銷、發回原審法院重為妥適之裁定。
據上論斷，應依刑事訴訟法第四百十三條，裁定如主文。
中      華      民      國　    九十三   年     　五      月    十四　  日
                                    臺灣高等法院臺中分院刑事第十一庭
                                            審判長法　官  李  璋  鵬
                                                  法　官  蕭　錦　鍾
                                                  法　官　胡　森　田
右正本證明與原本無異。
不得抗告。
                                                  書記官  林　振　甫
中      華      民      國　    九十三   年     　五      月    十七　  日
                                                                        Ｉ
